【裁判字號】    98,易,1642
【裁判日期】    981005
【裁判案由】    竊盜
【裁判全文】
臺灣臺北地方法院刑事判決              98年度易字第1642號
公  訴  人  臺灣臺北地方法院檢察署檢察官
被      告  甲○○
                    （另案
上列被告因竊盜案件，經檢察官提起公訴（98年度偵字第12628
號），被告於準備程序中就被訴事實為有罪之陳述，經裁定改行
簡式審判程序，判決如下：
    主  文
甲○○共同攜帶兇器、毀壞門扇、於夜間侵入住宅竊盜，累犯，
處有期徒刑捌月，螺絲起子貳支沒收。
    事實及理由
一、本件除補充被告甲○○前因施用第一、二級毒品案件，於民
    國94年12月30日經本院以94年度訴字第1734號各判處有期徒
    刑10月、4月，應執行有期徒刑1年，95年2月3日確定；又因
    施用第一級毒品案件，於95年10月31日經本院以95年度訴字
    第1487號判處有期徒刑1年，95年11月20日確定；以上各罪
    嗣於96年8月13日經本院以96年度聲減字第1449號裁定減刑
    確定，並執行至96年12月5日縮刑假釋出監，96年12月26日
    假釋保護管束期滿，未經撤銷假釋，以執行完畢論，復於5
    年內故意再犯本件之罪。並補充證據為被告於本院審判程序
    中之自白外，其餘犯罪事實及證據，均引用檢察官起訴書之
    記載。
二、訊之被告於本院審理時，雖一度否認攜帶螺絲起子行竊，辯
    稱係持被害人丙○○住處樓梯間之木棍從大門下方撬開鐵門
    云云。然被告於警詢時即自白攜帶螺絲起子，用以損毀大門
    鎖頭入內行竊等語綦詳（詳見偵查卷第8頁），核與被害人
    丙○○指證「我的鑰匙孔有被利器撬壞的痕跡，所以一定有
    使用金屬利器，而且我的住處樓梯間從來沒有放過木棍，當
    天也沒有在樓梯間或其他地方發現木棍，門鎖確實已經被破
    壞，而且我們家的門用木棍根本打不開」等情相符（見本院
    卷第73頁背面），衡諸常情，若非確有其事，二人殆無為相
    同陳述之可能。至於被告雖一度否認攜帶螺絲起子行竊云云
    ，然與被害人之前開指證情節有違，不足採信，本案仍應以
    被告警詢及於本院審判時所為供承起訴書所載犯罪事實之自
    白（見本院卷第74頁）為可採。本案事證明確，被告犯行洵
    堪認定。
三、被告所攜帶之螺絲起子2支，雖未經扣案，惟該種類之工具
    因使用目的需求，多含金屬等堅硬材質，並具細長型端部，
    本件並經用以撬壞被害人住處大門鎖孔，已詳前述，益證其
    客觀上足以對人之生命、身體、安全構成威脅，而為具有危
    險性之兇器甚明。是核被告所為係犯刑法第321條第1項第1
    款、第2款、第3款之攜帶兇器、毀壞門扇、於夜間侵入住宅
    竊盜罪。被告與乙○○（另行審理）間互有犯意聯絡與行為
    分擔，為共同正犯。又被告前因施用毒品案件，甫經執行有
    期徒刑至96年12月5日縮刑假釋出監，96年12月26日假釋保
    護管束期滿，未經撤銷假釋（起訴書依減刑前之執行指揮書
    記載，誤為為97年8月7日執行完畢），已詳前述，有臺灣高
    等法院被告前案紀錄表之記載可憑，其於5年內故意再犯本
    件之罪，為累犯，並依法加重刑。爰審酌被告素行欠佳，其
    利用夜間攜帶螺絲起子毀壞被害人住處大門鎖孔侵入行竊，
    所造成被害人生活安全與財物損失之危害程度非輕，惟其得
    手後擬駕車前往載運期間，因將部分竊得之物置於路旁，遭
    附近住戶誤為棄置物而行取走，致實際取得之財物價值非鉅
    ，並於犯後供承行竊等一切情狀，量處如主文所示之刑。螺
    絲起子2支雖未經扣案，然屬被告所有供犯罪所用之物，業
    據其供明在卷，併予宣告沒收。
據上論斷，應依刑事訴訟法第273條之1第1項、第299條第1項前
段、第28條、310條之2、第454條，刑法第321條第1項第1款、第
2款、第3款、第47條第1項、第38條第1項第2款，判決如主文。
本案經檢察官李濠松到庭執行職務。
中    華    民    國    98    年    10    月    5    日
                  刑事第十一庭  法  官   劉方慈
以上正本證明與原本無異。
如不服本判決應於收受送達後10日內向本院提出上訴書狀，並應
敘述具體理由；其未敘述上訴理由者，應於上訴期間屆滿後20日
內向本院補提理由書（均須按他造當事人之人數附繕）「切勿逕
送上級法院」。
                                書記官  林妙穗
中    華    民    國    98    年    10    月    6     日
附錄論罪法條：
中華民國刑法第321條
（加重竊盜罪）
犯竊盜罪而有左列情形之一者，處 6 月以上、 5 年以下有期徒
刑：
一、於夜間侵入住宅或有人居住之建築物、船艦或隱匿其內而犯
    之者。
二、毀越門扇、牆垣或其他安全設備而犯之者。
三、攜帶兇器而犯之者。
四、結夥三人以上而犯之者。
五、乘火災、水災或其他災害之際而犯之者。
六、在車站或埠頭而犯之者。
前項之未遂犯罰之。
臺灣臺北地方法院檢察署檢察官起訴書
                                     98年度偵字第12628號
    被    告  甲○○  男  35歲（民國○○年○月○○日生）
                      籍設臺北市○○區○○路486巷9號2樓
                      國民身份證統一編號：Ｚ000000000號
              乙○○  男  31歲（民國○○年○月○○日生）
                      籍設臺北市○○區○○街236號
                      國民身份證統一編號：Ｚ000000000號
上列之被告因竊盜案件，業經偵查終結，認應提起公訴，茲敘述
犯罪事實及證據並所犯法條如下：
        犯罪事實
甲○○、乙○○基於意圖為自己不法所有之犯意聯絡，於民國（
下同）98年4月3日夜間20時30分左右，共同駕駛車號 4962-TN號
自用小客車，並攜帶客觀上具危險性且足供為兇器使用之螺絲起
子2支，破壞臺北市中山區○○○路45巷9弄8號4樓丙○○居住住
宅之門鎖後，侵入上開住宅（侵入住宅部分未據告訴）內竊取屋
內之液晶電視、桌上型電腦、液晶銀幕、手提電腦、翻譯機各 1
台與對筆 2組、指甲刀1套、手錶1支及電腦配件若乾等財物，得
手後將竊得財物暫放臺北市○○○路45巷 9弄8號1樓對面，惟於
甲○○、乙○○將 4962-TN號自用小客車駛至該處以載運贓物之
空檔，經高泉源發現上述財物，並將其中之桌上型電腦、液晶銀
幕、手提電腦、翻譯機、對筆、指甲刀、手錶及電腦配件等財物
取走。案經臺北市政府警察局中山分局移送偵辦。
        證據並所犯法條
一、被告甲○○、乙○○上揭共同攜帶兇器毀越門扇於夜間侵入
    住宅竊盜之犯罪事實，有下列之證據足以證明，其 2人犯行
    俱足堪認定。
  （一）被害人丙○○及證人高泉源於警詢中之陳述；
  （二）監視錄影器翻拍相片5張；
  （三）車籍查詢─基本資料詳細畫面1紙；
  （四）被告甲○○於警詢中之自白及不利被告乙○○之陳述。
二、核被告2人所為，俱係犯刑法第321條第1項第1、2、3款之攜
    帶兇器毀越門扇於夜間侵入住宅竊盜罪嫌，被告 2人間互有
    犯意聯絡及行為分擔，俱為共同正犯。又被告甲○○於97年
    8月7日執行有期徒刑完畢，5年內故意再犯本件之罪，應依
    刑法第47條第1項有關累犯之規定加重其刑。
三、依刑事訴訟法第251條第1項提起公訴。
    此    致
臺灣臺北地方法院
中    華    民    國    98    年    5     月    31    日
                              檢  察  官   江  文  君
本件正本證明與原本無異
中    華    民    國    98    年    6     月    11    日
                              書  記  官   李  敏  綺
附錄本案所犯法條全文
刑法第321條
犯竊盜罪而有左列情形之一者，處6月以上、5年以下有期徒刑：
一、於夜間侵入住宅或有人居住之建築物、船艦或隱匿其內而犯
    之者。
二、毀越門扇、牆垣或其他安全設備而犯之者。
三、攜帶兇器而犯之者。
四、結夥三人以上而犯之者。
五、乘火災、水災或其他災害之際而犯之者。
六、在車站或埠頭而犯之者。
前項之未遂犯罰之。


司法院資訊處製作；財團法人民間司法改革基金會備份。
